臺灣桃園地方法院民事判決　　　　　　　96年度訴字第1118號
原　　　告　台灣電力股份有限公司桃園區營業處
法定代理人　己○○
訴訟代理人　陳春長
被　　　告　名德實業股份有限公司
法定代理人
即清算人　　甲○○
　　　　　　丁○○
　　　　　　乙○○
　　　　　　李政勳
上列一人
訴訟代理人　趙興偉律師
　　　　　　庚○○ 住台北縣板橋市○○街71巷42弄3號3樓
上列當事人間請求給付電費事件，於民國九十六年十月十八日言
詞辯論終結，本院判決如下：
    主  文
被告應給付原告新台幣捌拾伍萬陸仟零壹拾捌元，及自民國九十
五年八月三十一日起至清償日止按年息百分之五計算之利息。
訴訟費用由被告負擔。
本判決第一項得假執行。
    事  實
甲、原告方面：
壹、聲明：如主文第一項所示。
貳、陳述：
    被告名德實業股份有限公司係原告高壓電力用戶（電號：00
    -00-0000-00-0） ，應向原告繳納民國九十五年七、八月份
    電費共計新台幣（下同）捌拾伍萬陸仟零壹拾捌元，惟迭經
    原告派員催收未果，原告乃依電業法之規定予以停止供電並
    終止契約，但被告仍置之不理，迄未繳付。為此，原告爰訴
    請鈞院判決命被告應給付原告九十五年七、八月份之電費共
　　計捌拾伍萬陸仟零壹拾捌元，及自九十五年八月三十一日（
  　即繳費期限翌日）起至清償日止按年息百分之五計算之利息
    ，以維權益。
參、證據：提出被告欠費明細表一份、欠費電費收據影本二張及
    高壓需量電力綜合用電登記單影本一份。
乙、被告方面：
壹、聲明：認諾原告之請求。
貳、陳述：
一、被告於九十六年十月十八日言詞辯論期日以前，其所提出之
    民事答辯狀之說明與陳述如下：（一）被告所欠原告之電費
    ，前經訴外人俊蓮企業有限公司於九十二年十月十五日及九
    十五年一月十一日以書面契約約定承受，故應由該公司為履
    行義務人。（二）訴外人俊蓮企業有限公司前於九十二年十
    月十五日向被告承租廠房及坐落於桃園縣蘆竹鄉○○村○○
    街十一號其他辦公場所，依該公司與被告於九十二年十月十
    五日所簽契約書第三條第一款及第八條約定，於該公司承租
    被告廠房及辦公室期間，電費係應由俊蓮企業有限公司負擔
    。（三）本件自俊蓮企業有限公司承租上開廠房後，均已由
    俊蓮企業有限公司繳付電費，原告均未為反對之表示，顯示
    已承認電費由俊蓮企業有限公司承受。原告應改向俊蓮企業
    有限公司請求給付電費，被告請求鈞院駁回原告之訴。
二、被告於九十六年十月十八日本件言詞辯論期日，由法定代理
    人李政勳委任訴訟代理人趙興偉律師到場，當庭表示其對於
    電費事實部分不爭執，對原告起訴之請求為認諾。
參、證據：提出被告與訴外人俊蓮企業有限公司於九十二年十月
    十五日及九十五年一月十一日所簽訂之租賃契約書影本各一
    份。
    理  由
甲、程序方面：
一、按「解散之公司除因合併、分割或破產而解散外，應行清算
    。」、「解散之公司，於清算範圍內，視為尚未解散。」、
    「公司之清算，以董事為清算人。但本法或章程另有規定或
    股東會另選清算人時，不在此限。」公司法第二十四條、第
    二十五條、第三百二十二條第一項分別定有明文。本件被告
    業經經濟部以95年12月01日經授中字第0953-3237590號函核
    准解散登記在案，有被告變更登記事項卡在卷可稽。被告公
    司既非因合併、分割或破產而解散，依法應行清算，又因被
    告未向本院陳報另選清算人，依法即應由全體董事為清算人
    。亦即，在本件訴訟程序中，應由被告之董事甲○○、丁○○、乙○○、李政勳等四人（註：另一董事戊○○，業於九
    十一年三月四日死亡。）共同列名為被告公司之法定代理人
    。另查，原告之法定代理人原係丙○○，現已變更為己○○
    ，亦已依法聲明承受訴訟程序。
二、次按所謂當事人適格，乃指就為訴訟標的之特定權利或法律
    關係，得為當事人而實施訴訟，具有受本案判決之資格。當
    事人是否適格，係就形式上認定為訴訟標的之法律關係，應
    在何特定當事人間予以解決，方屬適當而具有法律上之意義
    ，與為訴訟標的之法律關係之存否，尚屬有間。是在給付之
　　訴，原則上祇須主張自己為給付請求權人，對於其主張為義
  　務人提起，即為當事人適格，至原告在實體上是否有請求權
　　存在，則為訴訟標的之法律關係存否之問題，不得與當事人
  　適格混為一談。經查，原告提起本件給付電費之訴，係主張
    其對於被告有電費請求權，而被告雖經經濟部核准解散登記
    ，惟在於清算範圍內，視為尚未解散，仍具有當事人能力，
    且原告所起訴之被告並非係名德實業股份有限公司之董事，
    而係電費給付義務人名德實業股份有限公司，故本件並無當
    事人不適格。次按，公司設立登記後，有應登記之事項而不
    登記，或已登記之事項有變更而不為變更之登記者，不得以
    其事項對抗第三人，公司法第十二條定有明文。經查，依經
    濟部中部辦公室以96年10月04日書函檢送之被告最近一次變
    更登記事項卡所載被告之公司董事仍然係甲○○、丁○○、
    乙○○、戊○○、李政勳，其中除另一董事戊○○因業於九
    十一年三月四日死亡而當然已經喪失董事資格外，另甲○○
    、丁○○、乙○○、李政勳等四人仍均係被告公司之董事，
    故被告公司解散後，在本件訴訟程序進行中，應以渠等四人
    為被告公司之清算人即法定代理人。因此，李政勳在於九十
    六年八月二十一日具狀及九十六年十月十八日本件言詞辯論
    時表示其已於八十八年七月六日請辭被告公司之董事職務，
    對於本事件，伊非債務人亦非保證人，顯係當事人不適格，
    且被告公司已經核准解散登記，所以伊認為伊應該不是法定
    代理人云云；另丁○○於九十六年五月二十六日及同年八月
    十三日亦具狀表示伊於八十八年七月九日已辭去名德實業股
    份有限公司董事職務，故原告列丁○○為被告公司法定代理
    人（清算人）有誤云云，依上述說明，顯均屬無可採酌，於
    此合先敘明。
乙、實體方面：
一、本件原告所主張之事實，業據原告提出被告欠費明細表一份
    、欠費電費收據影本二張及高壓需量電力綜合用電登記單影
    本一份，且被告對於原告所主張欠繳九十五年七、八月份之
    電費共計捌拾伍萬陸仟零壹拾捌元之事實亦不爭執，應堪認
    原告之主張為真實。
二、次按，第三人與債務人訂立契約承擔其債務者，非經債權人
    承認，對於債權人不生效力。民法第三百零一條定有明文。
　　本件被告雖然於九十六年十月十八日言詞辯論期日以前，曾
    經提出民事答辯狀辯稱被告所欠原告之電費，業經訴外人俊
    蓮企業有限公司於九十二年十月十五日及九十五年一月十一
    日以書面契約約定承受，故應由該公司為履行義務人，且俊
    蓮企業有限公司繳付電費，原告均未為反對之表示，顯示已
    經承認電費由俊蓮企業有限公司承受，原告應改向俊蓮企業
    有限公司請求給付電費等詞云云。惟查，被告上揭辯詞，業
    經原告分別於九十六年九月十二日及九十六年十月十八日在
    本件準備程序中與言詞辯論時，當庭陳稱：「被告當時與原
    告訂約就是以名德實業為訂約人，電費單據上的收費對象都
    是被告，原告不承認債務承擔，且被告於九十三年來向原告
    申請增加用電，也是以名德實業公司的名義。」、「原告公
    司是與被告公司訂約，至於被告公司私下與他人訂約，與原
    告公司無關，且也未經原告公司同意。」等語，而已否認其
    承認訴外人俊蓮企業有限公司與被告間之債務承擔，並於九
    十六年九月十二日本件準備程序中當庭提出高壓需量電力綜
    合用電登記單原本與影本各一份為證。按當事人主張有利於
    己之事實者，就其主張之事實有舉證之責任，此於民事訴訟
    法第二百七十七條前段有明文規定，查原告既已否認其承認
    訴外人俊蓮企業有限公司與被告間之債務承擔，而被告復未
    能具體提出原告承認債務承擔之實據以證被告有利於己之主
    張，僅空言辯稱訴外人俊蓮企業有限公司繳付電費，原告均
    未為反對之表示，顯示已經承認云云，所辯尚嫌缺乏實據，
    不足採信。
三、末查，本件原告起訴請求被告應給付原告九十五年七、八月
    份之電費共計捌拾伍萬陸仟零壹拾捌元及遲延利息，被告於
    九十六年十月十八日本件言詞辯論期日已由法定代理人李政
    勳委任訴訟代理人趙興偉律師到場，當庭表示：「對於電費
    事實部分不爭執，對原告起訴之請求為認諾。」，依據民事
    訴訟法第三百八十四條規定，應本於其認諾為被告敗訴之判
    決。
四、綜據上述，本件原告依兩造用電契約關於供電人對用電人之
    電費請求權，請求被告應給付九十五年七、八月份電費共計
    捌拾伍萬陸仟零壹拾捌元（註：七月份電費四十二萬六千二
    百八十七元、八月份電費四十二萬九千七百三十一元），及
    自繳費期限翌日即九十五年八月三十一日起至清償日止按年
    息百分之五計算之遲延利息，核屬有理由，應予准許。
五、本件因係本於被告認諾所為之判決，爰依民事訴訟法第三百
    八十九條第一項第一款規定依職權宣告准予假執行。
六、本件兩造其餘主張陳述及攻擊防禦方法，核與本件判決結果
    不生影響，無一一審究必要，附此敘明。
丙、據上論結，本件原告之訴為有理由，依民事訴訟法第七十八
    條、第三百八十九條第一項第一款，判決如主文。
中　　華　　民　　國　　96　　年　　10　　月　　31　　日
                　民事第一庭　審判長法　官  郭琇玲
                  　　　　　　　　　法　官　吳爭奇
                                　　法　官  陳雪玉
如對本判決上訴，須於判決送達後二十日內向本院提出上訴狀。
以上正本與原本無異。
中　　華　　民　　國　　96　　年　　11　　月　　2 　　日
                                    書記官  吳瓊英
